臺灣臺中地方法院刑事裁定
111年度聲字第2591號
聲  請  人  臺灣臺中地方檢察署檢察官
受  刑  人  黃翊宸



上列聲請人因受刑人數罪併罰有二裁判以上，聲請定其應執行之
刑（111 年度執字第8274號、111 年度執聲字第1905號），本院
裁定如下：
    主    文
黃翊宸犯如附表所示各罪所處之刑，應執行有期徒刑參年拾月。
    理    由
一、聲請意旨略以：受刑人黃翊宸犯數罪，先後經判決確定如附
    表，應依刑法第53條、第51條第5 款，定應執行之刑，爰依
    刑事訴訟法第477 條第1 項規定聲請裁定等語。
二、按裁判確定前犯數罪者，併合處罰之。但有下列情形之一者
    ，不在此限：一、得易科罰金之罪與不得易科罰金之罪。二
    、得易科罰金之罪與不得易服社會勞動之罪。三、得易服社
    會勞動之罪與不得易科罰金之罪。四、得易服社會勞動之罪
    與不得易服社會勞動之罪。前項但書情形，受刑人請求檢察
    官聲請定應執行刑者，依第51條規定定之；數罪併罰，分別
    宣告其罪之刑，依下列各款定其應執行者：五、宣告多數有
    期徒刑者，於各刑中之最長期以上，各刑合併之刑期以下，
    定其刑期。但不得逾30年；依刑法第53條及第54條應依刑法
    第51條第5 款至第7 款之規定，定其應執行刑者，由該案犯
    罪事實最後判決之法院之檢察官，聲請該法院裁定之，刑法
    第50條、第51條第5 款及刑事訴訟法第477 條第1 項分別定
    有明文。次按數罪併罰之定執行刑，為法院自由裁量之職權
    ，係基於刑罰經濟與責罰相當之考量，所為一新刑罰之宣告
    ，並非給予受刑人不當利益，故法院審酌個案具體情節，裁
    量定應執行刑時，應遵守刑法第51條各款所定之方法或範圍
    （即法律之外部性界限），並考量定應執行刑之恤刑目的及
    整體法律之理念，不得違反公平、比例原則（即法律之內部
    性界限）。再按數罪併罰中之一罪，依刑法規定得易科罰金
    ，若因與不得易科之他罪併合處罰結果而不得易科罰金時，
    原可易科部分所處之刑，亦無庸為易科折算標準之記載（司
    法院大法官釋字第144 號、第679 號解釋可資參照）。
三、經查，本件受刑人因犯傷害等案件，經法院分別判處如附表
    所示之刑，並均確定在案，其中附表編號1 至2 所示之罪曾
    經本院以108 年度訴字第889 號判決定應執行有期徒刑6月
    ，上訴後經臺灣高等法院臺中分院以109 年度上訴字第  99
    6 號判決上訴駁回確定，編號3 至4 所示之罪曾經臺灣高等
    法院臺中分院以109 年度金上訴字第2196號判決定應執行有
    期徒刑1 年11月確定，編號5 至6 所示之罪曾經本院以  11
    1 年度金訴緝字第14號判決定應執行有期徒刑1 年7 月確定
    等情，有各該案件判決書、臺灣高等法院被告前案紀錄表在
    卷可稽。而受刑人所犯如附表編號1 至2 所示之罪為得易科
    罰金之罪，附表編號3 至6 所示之罪則為不得易科罰金之罪
    ，固屬刑法第50條第1 項但書所示不得併合處罰之情形，然
    受刑人就附表所示之各罪請求檢察官聲請定應執行之刑，有
    受刑人於民國111 年7 月20日出具之臺灣臺中地方檢察署刑
    法第50條第1 項但書案件是否請求定應執行刑調查表附於執
    行卷可稽，合於刑法第50條第2 項之規定，是檢察官以本院
    為附表所示案件犯罪事實最後判決之法院，聲請定其應執行
    之刑，本院審核認聲請為正當。爰審酌受刑人所犯如附表所
    示各罪之犯罪類型、犯罪時間、侵害法益程度、前次定刑情
    形、責罰相當與刑罰經濟之原則，以及本院函詢受刑人對本
    件定應執行刑之意見，受刑人表示無意見等情狀，定其應執
    行之刑如主文所示。
據上論斷，應依刑事訴訟法第477 條第1 項，刑法第53條、第50
條第2 項、第51條第5 款，裁定如主文。
中　　華　　民　　國　　111 　年　　9 　　月　　16　　日
                  刑事第三庭    法  官  陳建宇
以上正本證明與原本無異。
如不服本裁定，應於收受送達後5日內向本院提出抗告狀。（應
附繕本）
　　　　　　　　　　　　　　　　書記官  黃筠婷
中　　華　　民　　國　　111 　年　　9 　　月　　16　　日
附表：受刑人定應執行刑案件一覽表　　　
編      號  1 2 3 罪      名  傷害 妨害自由 詐欺 宣  告  刑  有期徒刑5月 有期徒刑3月 有期徒刑1年4月（共2罪） 犯 罪 日 期  107年10月27日 107年10月27日 109年2月22日、109年2月24日 偵查(自訴)  機關年度 案號  臺中地檢108年度偵字第161號 臺中地檢108年度偵字第161號 臺中地檢109年度偵字第12269號等  最後 事實審 法院 臺中高分院 臺中高分院 臺中高分院  案 號 109年度上訴字第996號 109年度上訴字第996號 109年度金上訴字第2196號  判 決日期 109年6月9日 109年6月9日 110年4月14日  確定 判決 法 院 臺中高分院 臺中高分院 臺中高分院  案 號 109年度上訴字第996號 109年度上訴字第996號 109年度金上訴字第2196號  判決確定日期 109年7月13日 109年7月13日 110年5月26日 備       註  臺中地檢109年度執字第11282號【編號1至2曾定應執行有期徒刑6月】 臺中地檢109年度執字第11282號【編號1至2曾定應執行有期徒刑6月】 臺中地檢110年度執字第7877號【編號3至4曾定應執行有期徒刑1年11月】 

編號  4 5 6 罪名  詐欺 詐欺 詐欺 宣  告  刑  有期徒刑1年2月（共2罪） 有期徒刑1年4月 有期徒刑1年2月 犯 罪 日 期  109年2月22日 109年2月24日 109年2月24日 偵查(自訴)  機關年度 案號  臺中地檢109年度偵字第12269號等 臺中地檢109年度偵字第33414號 臺中地檢109年度偵字第33414號  最後 事實審 法院 臺中高分院 臺中地院 臺中地院  案號 109年度金上訴字第2196號 111年度金訴緝字第14號 111年度金訴緝字第14號  判決 日期 110年4月14日 111年4月20日 111年4月20日  確定 判決 法院 臺中高分院 臺中地院 臺中地院  案號 109年度金上訴字第2196號 111年度金訴緝字第14號 111年度金訴緝字第14號  判決確定日期 110年5月26日 111年5月17日 111年5月17日 備       註  臺中地檢110年度執字第7877號【編號3至4曾定應執行有期徒刑1年11月】 臺中地檢111年度執字第8274號【編號5至6曾定應執行有期徒刑1年7月】 臺中地檢111年度執字第8274號【編號5至6曾定應執行有期徒刑1年7月】